【裁判字號】    89,上易,4300
【裁判日期】    891012
【裁判案由】    傷害等
【裁判全文】
臺灣高等法院刑事判決                  八十九年度上易字第四三號
    上  訴  人  台灣台北地方法院檢察署檢察官
    被      告  甲○○
                乙○○
右上訴人，因被告妨害自由等案件，不服臺灣台北地方法院八十九年度自字第七七三
號，中華民國八十九年十月十二日第一審判決（移送併辦案號：臺灣台北地方法院檢
察署八十九年度偵字第一七一０八號）提起上訴，本院判決如左：
    主      文
原判決撤銷，發回台灣台北地方法院。
    理      由
一、自訴意旨如自訴狀（附件）所載。
二、經查本件自訴人王鈺堂、自訴被告甲○○、乙○○涉有犯刑法強制、恐嚇及傷害
    等罪嫌，因妨害自由部分，非屬告訴乃論之罪，自訴人就自訴被告二人之同一犯
    罪事實，已於八十九年七月十八日向台灣台北地方法院檢察署檢察官提出告訴（
    八十九年度他字第二八六三號），由檢察官簽分八十九年度偵字第一七一０八號
    ）偵辦中，業據自訴人到庭陳述明確，並有台灣高等法院檢察署刑案紀錄簡覆表
    附卷，及上開二案件之卷宗在卷足憑。則自訴人就同一案件，於檢察官開始偵查
    後，復於八十九年八月二十四日向原審法院提起自訴，顯與前開規定不符，原審
    為不受理之諭知，固非無見。
三、惟按刑事訴訟法第三百二十三條第一項規定「同一案件經檢察官依第二百二十八
    條規定開始偵查者，不得再行自訴。但告訴乃論之罪，經犯罪之直接被害人提起
    自訴者，不在此限。」另按「犯罪事實之一部提起自訴者，他部雖不得自訴亦以
    得提起自訴論。但不得提起自訴部分係較重之罪，或其第一審屬於高等法院管轄
    ，或第三百二十一條之情形者，不在此限。」同法第三百十九條二項亦定有明文
    。查本件自訴人王鈺堂就被告甲○○、乙○○二人涉有強制、恐嚇、傷害等具有
    裁判上一罪關係之罪嫌先向檢察官提出告訴，嗣就同一案件經向臺灣臺北地方法
    院提起自訴，自訴人就被告等所涉強制、恐嚇罪部分雖不得自訴，惟對於屬告訴
    乃論之傷害罪部分，仍得提起自訴，因不得提起自訴之強制、恐嚇罪較得提起自
    訴之傷害罪為輕，揆諸前開說明，應屬全部均得提起自訴，檢察官上訴意旨以本
    件原審以自訴人自訴被告甲○○、乙○○所犯妨害自由等罪嫌，非屬告訴乃論之
    罪為由，而逕為不受理判決之諭知，於法尚有未合並指摘原判決不當，為有理由
    ，應由本院不經言詞辯論，將之撤銷，發回原審法院另為適當之判決，以期適法
    。
據上論結，應依刑事訴訟法第三百六十九條第一項後段，第三百七十二條，判決如主
文。
中      華      民      國    八十九    年     十二     月     十三     日
                            臺灣高等法院刑事第二十五庭
                                審判長法  官  許  國  宏
                                      法  官  袁  從  楨
                                      法  官  洪  光  燦
右正本證明與原本無異。
不得上訴。
                                      書記官  張  永  富
中      華      民      國    八十九    年     十二     月     十四     日


司法院資訊處製作；財團法人民間司法改革基金會備份。
